臺灣高雄地方法院交通事件裁定　　　　　　　　　　九十一年度交聲字第五三號
　　原處分機關　高雄巿交通事件裁決所
　　異　議　人　甲○○
　　即受處分人
右列受處分人因違反道路交通管理處罰條例案件，對於高雄市交通事件裁決所九十一
年八月二十二日所為之處分（原處分：高市交裁字第三二—Ｂ00000000號）
，聲明異議，本院裁定如左：
    主  文
異議駁回。
    理  由
一、聲明異議意旨係以：異議人即受處分人於九十一年七月二十二日上午十時四十五
    分許上班打卡開燈後，由於肚子很餓，先出門購買早餐，自店門步出後行走右轉
    統一超商，於十時五十五分許購買一瓶啤酒，僅使用半瓶後要走過建國路購買早
    餐，而遇警盤查，當時並無騎乘機車，亦未接受酒測，警察人員卻無理令異議人
    將身上證件機車駕照及行照均交予警方查驗，現場有位年長警察強迫異議人要在
    空白紅單上簽名，異議人有拒簽的權利，異議人即以手機聯絡朋友，並有警車到
    現場，要異議人上警局，異議人當然拒絕，並向支援員警表示僅是行人並未騎乘
    機車，亦無表示要做酒測，然後支援警察就離開現場，那位年長警察堅持說異議
    人騎車並喝酒，就將異議人之駕照及行照帶走，之後異議人就接到二張與事實不
    符的紅單，如此全是警方片面之詞，何能入人於過加以處罰？爰依法聲明異議。
二、原處分機關則以：本件受處分人甲○○於民國九十一年七月二十二日十二時二十
    八分許，服用酒類後，騎乘車號ＨＧＥ─四八一號重型機車上路，行經高雄市○
    ○路口，為警攔停欲對受處分人進行酒精濃度之測試，惟為受處分人所拒絕接受
    酒精濃度測試之檢定而違規之事實，經高雄市政府及查局交通大隊機動大隊員警
    當場舉發，爰依道路交通管理處罰條例第三十五條第三項之規定裁罰。
三、按汽車（含機車腳踏車）駕駛人，駕駛汽車拒絕接受酒精濃度測試之檢定者，處
    新台幣六萬元罰鍰，並當場移置保管其車輛及吊銷其駕駛執照，道路交通管理處
    罰條例第三十五條第三項定有明文。
四、訊據聲明異議人甲○○固坦承於前開時、地有服用酒類啤酒，惟矢口否認有何酒
    後駕車之違規行為，辯稱：伊當時是走路，並未騎乘機車，伊走到建國路與和平
    路口遇到警員臨檢，當時警察對伊招手伊就走過去並配合警察臨檢，警員並未叫
    伊做酒精濃度之檢測，另有支援警員到場，但亦未叫伊做酒精濃度測試之檢定，
    員警趙建富就拿一張空白紅單叫伊簽名，伊不願簽名，員警就將伊之行照及駕照
    均取走云云經查：
（一）異議人甲○○於民國九十一年七月二十二日服用酒類後騎乘車號ＨＧＥ—四八
      一號重型機車上路行駛，並沿高雄市○○路由東往西方向騎乘，因車行不穩，
      由員警攔下，並聯絡支援警網至現場欲對異議人進行酒精濃度之檢測，但異議
      人均拒絕，而開立舉發通知單等情，業據證人即高雄市政府警察局交通大隊第
      九分隊隊員趙建富在庭證稱：伊於九十一年七月二十二日在建國路與和平路口
      ，執行之勤務為配合監理站路邊稽查勤務，時間為早上九點至十二點，當時伊
      看到異議人騎乘機車沿建國路由東往西方向騎乘，異議人臉色紅紅的，且行車
      不穩，伊即將異議人攔下，並有聞到異議人身上有酒味，並表示要異議人做酒
      精濃度之測試，因當時伊未攜帶酒測器，即聯絡交通大隊勤務指揮中心派警支
      援，在等待支援員警到場前，異議人向伊表示在斜對面賣解碼器，要求伊先讓
      其去開店門，並表示開店門後會立即返回做酒測，伊為讓異議人方便，並對異
      議人表示如果不返回做酒測會開立舉發通知單，異議人就騎乘機車離開，事後
      ，異議人是走回現場，走回來後就否認有酒後駕車，待支援之第五分隊警員乙
      ○○到場後，並要求被告做酒精濃度檢測，但異議人仍拒絕測試，且在等待支
      援警員到達前，異議人還到對面便利商店購買一瓶啤酒後在現場繼續飲用，伊
      還勸誡異議人等情綦詳，復有證人即高雄市監理處稽查股股長丙○○亦在庭詰
      證稱：於九十一年七月二十二日，在建國路與和平路口，伊係配合高雄市監警
      聯合稽查小組執行勤務，勤務內容為重點稽查計程車部分，如有其他違規情形
      亦會取締，時間約為十點至十一點間，當天有查獲一位年輕人騎乘機車並配戴
      安全帽，但臉部紅紅的，停在建國路（往火車站方向）等紅綠燈，員警趙建富
      有請該名男子下車，二人在旁講話，伊在旁執行伊之勤務，並未注意到員警趙
      建富與該名男子談何內容，後來勤務結束伊要離開時，見員警趙建富仍留在現
      場，伊即問警員趙建富為何還不離開，警員趙建富手中拿著行照及駕照表示要
      等其他單位來做酒精測試，但前開男子已不在現場，警員趙建富並表示先讓該
      名男子回去開店門，伊並記得該名男子所騎乘之機車為黑色等語明確。與證人
      即高雄市政府警察局交通大隊第五分隊支援小隊長乙○○亦在庭證述：伊於九
      十一年七月二十二日執行線上巡邏勤務，約於十時五十分許，伊有接到勤務指
      揮中心通知要支援交通大隊第九分對機動分隊酒測儀器，是要前往建國路與和
      平路口，並於十一時許到達現場，到現場後伊即提供儀器予趙建富，在庭之異
      議人即為當天違規騎士，異議人當時或蹲在路邊打電話或走來走去，就是不配
      合做酒精測試，還有同仁勸異議人配合做酒測，但異議人表示未騎乘機車不願
      作酒測，當時伊在旁有聞到異議人身上有酒味，臉與眼睛均有稍微泛紅，反應
      上較一般人緩慢，但一要對異議人作酒測異議人情緒就很激動等情甚詳。
（二）然觀諸異議人所提出之機車相片四幀所呈，機車車身確為黑色，核與證人丙○
      ○所證述相符，且異議人並不否認確實於為警攔檢之附近經營解碼器之店面，
      而異議人之申訴書中並未提及在何處開店，及所經營者為販售解碼器等產品，
      然證人趙建富竟得明確證述異議人在攔檢地點協對面開店賣解碼器等情，顯見
      證人丙○○及趙建富所述並非虛匿，此外，並有證人丙○○及乙○○二人所提
      出之勤務表，即高雄市政府警察局交通大隊第二中隊第五分隊勤務分配表及高
      雄市監警聯合稽查小組執行勤務記事表各一份，及記載「違規時間：九十一年
      七月二十二日十二時二十八分許」、「駕駛人拒絕接受酒精測試」、「拒簽」
      字樣之高雄市政府警察局高市警刑字第Ｂ00000000號舉發違反道路交
      通管理事件通知單一紙在卷可憑。
（三）縱上，異議人於前揭時、地酒後駕車，為警攔檢後，見攔檢員警無酒精測試之
      儀器，竟藉口欲開店門經員警同意下而騎乘機車離去，復步行折返警方攔測點
      ，經支援警力到達，異議人仍拒絕接受酒精濃度測試之交通違規之事實，已據
      前開證人證述明確，復有前揭舉發單及執勤單等附卷可稽，堪以認定。異議人
      徒以前揭言詞矯飾，並不足採。本件異議人之上開交通違規事實，事證明確，
      原處分機關因而為如上裁罰，於法自屬有據，並無違誤，應予維持。異議人之
      異議為無理由，應予駁回。
五、據上論斷，應依道路交通案件處理辦法第十九條，裁定如主文。
中      華      民      國    九十一    年      九      月    二十三    日
                              臺灣高雄地方法院交通法庭
                                  法    官 程克琳
右正本證明與原本無異。
如不服本裁定，應於裁定送達後五日內，向本院提出抗告狀。
                                  書 記官    梁瑜玲
中    華    民    國      九十一      年      九      月      二十五      日
